【裁判字號】    97,交簡上,173
【裁判日期】    971210
【裁判案由】    公共危險
【裁判全文】
臺灣臺北地方法院刑事判決           97年度交簡上字第173號
上  訴  人
即  被  告    甲○○
上列上訴人因公共危險案件，不服本院97年度北交簡字第1400號
，中華民國97年9月23日第1審刑事簡易判決（起訴案號：97年度
偵字第15046號）提起上訴，本院管轄之第二審地方法院合議庭
判決如下：
    主  文
原判決撤銷。
甲○○服用酒類，不能安全駕駛動力交通工具而駕駛，科罰金新
台幣捌萬元，如易服勞役，以新台幣壹仟元折算壹日。
    事  實
一、甲○○曾於民國96年1月間因飲酒致不能安全駕駛之公共危
    險罪，經本院以96年度北交簡字第1091號判處罰金新台幣4
    萬8000元確定。其明知酒後駕車易生危險，詎仍不知悔改，
    於97年6月24日下午8、9時間，在桃園地區之朋友家飲用酒
    類後，因不勝酒力，即搭乘友人車輛於翌（25）日凌晨12時
    多返回台北市區。詎甲○○明知其因飲酒已達不能安全駕駛
    動力交通工具之程度，竟於翌（25）日凌晨1時多搭乘友人
    車輛回到其位於台北市萬華區之住處附近後，即先行下車，
    復駕駛其所有之車牌號碼J3-5211號自用小客車上路返家，
    迄至凌晨1時38分許，因駕駛所有上開自用小客車行經臺北
    市○○區○○路104號前，為警攔查，並經檢測其呼氣酒精
    濃度達每公升0.69毫克，始查悉上情。
二、案經臺北市政府警察局萬華分局報告臺灣臺北地方法院檢察
    署檢察官偵偵查起訴。
    理  由
一、訊據被告甲○○固均坦承於上開時地有因酒後駕車遭警查獲
    之事實不諱，惟矢口否認有公共危險犯行，辯稱：伊當天在
    桃園喝酒，有叫朋友開車載回家，後來要回家前只是去移一
    下車，不是開車云云。經查：被告於上開時地有因飲用酒類
    駕駛所有之車牌號碼J3-5211號自用小客車遭警查獲，且其
    為警查獲當時經警所測之呼氣酒精濃度已達每公升0.69毫克
    等事實，為被告所是認，復有臺北市政府警察局舉發違反道
    路交通管理事件通知單影本、呼氣酒精濃度測試紀錄、生理
    平衡檢測表及刑法第185條之3案件觀察紀錄表各1紙在卷可
    稽。被告雖辯稱：只是移車，不是開車云云，惟被告於上開
    時地確有因飲用酒類駕駛車輛，且酒精測試結果超過標準值
    之每公升0.55毫克，已達不能安全駕駛之程度，其猶駕車，
    自該當於刑法第185條之3之公共危險犯行，與其動機係為移
    車及實際所駕車距離長短無涉，被告上開所辯顯係脫罪卸責
    之詞，不足採信。又公訴意旨以被告於97年6月24日下午8時
    在桃園地區飲酒後即駕車上路返回台北市而於上開時地遭警
    查獲云云，惟查：被告於警詢、偵查中均陳稱其於桃園地區
    飲酒後因不勝酒力乃係由友人駕車返回台北市區，後於翌（
    25 ）日凌晨1時38分遭警查獲時係要將所有停放在住處附近
    之自用小客車開回家等語，有其筆錄二份在卷可憑，且遍查
    全卷並無足以證明被告有於酒後自桃園地區自行駕車返回台
    北市地區之直接證據，被告上開所辯即非全不可採，本院故
    採信被告此部分之辯解，認被告僅於被查獲前於上開時地在
    台北市萬華地區有前開之酒後駕車行為。綜上所述，本件事
    證已臻明確，被告犯行堪以認定，應依法論科。
二、按刑法第185條之3所稱服用酒類或其他相類之物，不能安全
    駕駛動力交通工具之公共危險罪，係屬抽象危險犯之規定，
    此種抽象危險係伴隨飲酒過量之行為而當然成立。換言之，
    只需客觀上有此種行為出現，危險即視為存在，至於有無肇
    事之具體結果，均不影響公共危險罪責之成立。再者，參考
    德、美等國家之認定標準，在酒精呼氣濃度達每公升0.50毫
    克（或血液濃度達百分之0.11）時，人體生理行為方面，會
    產生視覺反應遲鈍、影像不能集中、走路或講話可能發抖，
    動作笨拙等不良影響，就駕駛能力方面，亦會產生駕駛反應
    遲鈍、同時不能看清前方路況及車旁照後鏡等不良影響，在
    此情形下，其駕車肇事率為一般正常人之10倍。綜上說明，
    被告於其呼氣酒精濃度已達每公升0.69毫克情形下猶有本件
    駕駛車輛行為，核其所為係犯刑法第185條之3公共危險罪。
    原審以被告犯罪事證明確據以論罪科刑，固非無見，惟被告
    僅於被查獲前於上開時地在台北市萬華地區有本案之酒後駕
    車公共危險犯行之事實，已經本院認定如上，原審疏未詳察
    ，逕引用原聲請簡易判決處刑書事實欄之記載而認為被告係
    於97年6月24日晚上駕車自桃園地區返回台北，尚有未洽，
    被告據此上訴即有理由，自應由本院將原判決撤銷改判。爰
    審酌被告品行、已有酒後駕車公共危險前科猶不知惕悟再犯
    本案、罔顧用路人的整體行之安全，實屬不該，惟本件情節
    尚屬輕微，併其犯罪之動機、目的及犯後態度等一切情狀，
    量處如主文第二項所示之刑，並諭知易服勞役之折算標準。
據上論斷，應依刑事訴訟法第455條之1第1項、第3項、第369條
第1項前段、第364條、第299條第1項前段，刑法第185條之3、
第42條第3項，判決如主文。
本案經檢察官許鈺茹到庭執行職務
中     華     民    國    97    年    12    月  10    日
                  刑事第十五庭  審判長法  官  廖紋妤
                                      法  官  吳麗英
                                      法  官  孫惠琳
上正本證明與原本無異。
不得上訴。
                                      書記官  郭錦賢
中    華    民    國    97    年    12    月    12    日
中華民國刑法第185條之3
服用毒品、麻醉藥品、酒類或其他相類之物，不能安全駕駛動力
交通工具而駕駛者，處一年以下有期徒刑、拘役或科或併科十五
萬元以下罰金。


司法院資訊處製作；財團法人民間司法改革基金會備份。
